# 改制前后的并表问题

提问人：zhoujianfd 时间：2013-05-04 14:43:04
1 ）有一全民所有制企业，下面有已完成公司化改制的子公司； 2 ）现在该全民所有制企业也进行了改制，以评估值设立了股份公司； 3 ）编制合并报表：一种观点是同一控制下企业合并，被合并方的有关资产、负债应以其账面价值并入合并财务报表，在编制合并报表时对于母公司层面确认的评估增值予以转回；另一种观点是仅母公司对子公司的长期股权投资的评估增值部分予以转回。
究竟哪一个正确呢？ 求分析指导，谢谢

回答人：chenyiwei
目前比较倾向性的观点是后一种，即改制后母公司的合并报表层面仅把与对已完成改制的子公司相关的评估增值予以转回，母公司自身资产的评估增值在合并报表层面仍然予以保留。这种做法是从 2008 年中国建筑IPO开始出现的，并由于得到财政部的支持而成为主流方法。之前也出现过你说的前一种做法，即合并报表层面把所有评估增值都冲回（如当时安永审计的中国铁建、中国西电等企业），但现在已不再用到。